【裁判字號】    97,交聲,35
【裁判日期】    970118
【裁判案由】    聲明異議
【裁判全文】
臺灣彰化地方法院交通事件裁定          97年度交聲字第35號
原處分機關  交通部公路總局臺中區監理所彰化監理站
即移送機關
異  議  人  甲○○
即受處分人
上列異議人即受處分人因違反道路交通管理處罰條例案件，對於
交通部公路總局臺中區監理所彰化監理站民國96年12月7 日所為
之處分（原處分案號：彰監四字第裁64—J00000000 號），聲明
異議，本院裁定如下：
    主  文
異議駁回。
    理  由
一、原處分意旨略以：本件異議人即受處分人甲○○於民國96年
    9 月26日下午3 時6 分許，駕駛其所有車牌號碼2V-3012 號
    自用一般小客車，行經臺十四線32.4公里處行車速限為時速
    70公里之路段，因「速限70公里、經測速時速84公里、超速
    14公里、未滿20公里」之違規事實，經南投縣政府警察局交
    通隊依違反道路交通管理處罰條例第40條之規定，以投警交
    字第J00000000 號違反道路交通事件逕行舉發，並於96年12
    月7 日以彰監四字第裁64-J00000000號裁決書，裁處罰鍰新
    臺幣1600元，及依同條例第63條第1 項記違規點數1 點，於
    法應無不合等語。
二、異議意旨略以：異議人確有於上揭時間駕駛該車行經違規地
    點，但熟悉該路段路況，且行車一向依速限行駛，卻遭警方
    測速器測得超速之結果，因而質疑警方測速器功能是否正常
    ，經申訴後，南投縣政府警察局函覆中雖有雷達測速儀檢定
    合格證書影本，但無法認定該檢定合格證書是否為真正，該
    舉發違規單亦未明確記載測速器規格、型號、器號，因此亦
    無法證明檢定合格證書與舉發違規之測速器是否同一，爰依
    法聲明異議云云。
三、按汽車駕駛人，行車速度，超過規定之最高時速，或低於規
    定之最低時速，除有第43條第1 項第2 款情形外，處1200元
    以上2400元以下罰鍰；汽車駕駛人有第40條情形，除依原規
    定條款處罰鍰外，並予記違規點數一點，道路交通管理處罰
    條例第40條、第63條第1 項第1 款分別定有明文。
四、經查：
    （一）本件異議人於上開時、地，駕駛其所有車牌號碼2V-3
          012 號自用一般小客車，行經臺十四線32.4公里處速
          限為時速70公里路段，為南投縣政府警察局交通隊員
          警以移動式雷達測速儀測得「速限70公里、經測速時
          速84公里、超速14公里、未滿20公里」之違規事實，
          並依違反道路交通管理處罰條例第40條之規定，以投
          警交字第J00000000 號違反道路交通事件逕行舉發，
          原處分機關遂於96年12月7 日以彰監四字第裁64-J00
          000000號裁決書裁處等情，此有上開舉發違反道路交
          通管理事件通知單及交通部公路總局臺中區監理所彰
          化監理站違反道路交通管理事件裁決書各1 紙在卷可
          稽。
    （二）異議人否認有上揭違規事實，並以員警所使用雷達測
          速儀是否經檢定合格等語置辯。惟查，本件雷達測速
          儀規格為24.15GHz（K band）照相式，主機為
          GATSOMETER廠牌、主機型號TYPE24、主機編號1353號
          、天線編號1353號，業經本院於97年1 月17日當庭勘
          驗證人即南投縣政府警察局交通隊員警黃清其提呈之
          雷達測速儀1 件無誤，有本院勘驗結果筆錄可佐（見
          本院卷第17頁），且為異議人所不爭執，而該機型雷
          達測速儀於95年12月22日通過經濟部標準檢驗局國家
          標準檢驗合格，有效期限至96年12月止，檢定合格單
          碼為JOGA000000 0A 、JOGA0000000B，此有該局95年
          12月31日雷達測速儀檢定合格證書1 紙在卷可稽，是
          以異議人之上開車輛於96年9 月26日經警測得超過速
          限行駛時，該測速儀尚在檢定合格有效期限內，其準
          確性及正確性應無疑義，所測得採證之速度值亦可作
          為執法採證之用；且證人黃清其於本院調查時具結證
          稱：「舉發被告違規之測速儀與庭呈之雷達測速儀係
          同一廠牌、機型」等語綦詳（見本院卷第16頁背面）
          ，參諸證人黃清其係南投縣警察局交通隊員警，與異
          議人素不相識，復無怨隙，應無甘冒觸犯偽證之罪責
          ，故意構詞誣陷異議人之必要，是以證人黃清其前開
          證述，應堪信為真實。
    （三）證人黃清其復證稱：「該路段速限為時速70公里，測
          速儀為避免誤差，所以超過速限10公里以上才會拍攝
          」等語（見本院卷第17頁），異議人於上揭時、地駕
          駛上開自小客車，經員警以移動式雷達測速儀測得時
          速為84公里，超速14公里，其顯已超過誤差值範圍，
          其確有上揭超過速限行駛之違規行為甚明。況異議人
          既無法提出上開測雷達測速儀所測得之數據有何錯誤
          之證明，亦無法提出其他證據使人對上開違規事證產
          生合理懷疑，自難以其空言否認而推翻前開以科學方
          法嚴格取得之證據。從而，本件事證明確，異議人所
          辯，均係事後卸責之詞，不足採信。
    （四）綜上所述，本件異議人於上揭時、地之違規行為事證
          明確，原處分機關依道路交通管理處罰條例第40條、
          第63條，裁處異議人罰鍰1600元，並記違規點數1 點
          ，核無違誤，本件聲明異議人之異議為無理由，應予
          駁回。
據上論斷，應依道路交通案件處理辦法第19條，裁定如主文。
中    華    民    國    97    年    1     月    18    日
                  交通法庭法  官  胡宜如
以上正本證明與原本無異。
如不服本裁定，應於裁定送達後5日內向本院提出抗告狀。
中    華    民    國    97    年    1     月    18    日
                          書記官  蕭秀吉


司法院資訊處製作；財團法人民間司法改革基金會備份。
